臺灣高等法院臺中分院刑事判決　　　　94年度上訴字第1794號
上　訴　人　甲○○
即　被　告
上列上訴人因毒品危害防制條例案件，不服臺灣臺中地方法院94
年度訴字第1111號中華民國94年7月20日第一審判決（起訴案號
：臺灣臺中地方法院檢察署94年度毒偵字第912號），提起上訴
，本院判決如下：
    主 　 文
上訴駁回。
    事　  實
一、甲○○前曾因施用毒品案件，經臺灣臺中地方法院以九十三
    年度毒聲字第一六二九號裁定送觀察勒戒後，認無繼續施用
    毒品傾向，於民國（下同）九十四年一月五日觀察勒戒執行
    完畢釋放。詎甲○○猶不知悔改，復於上開觀察勒戒執行完
    畢後五年內，基於施用第一級毒品海洛因之概括犯意，自九
    十四年一月二十五日晚上七時許起，至同年四月六日晚上八
    時許止，在臺中縣潭子鄉○○路○段一九０巷三七弄六號其
    住處，以將海洛因摻水稀釋後再以注射針筒注入體內之方式
    ，連續施用第一級毒品海洛因多次，約每隔二日即施用一次
    。嗣於九十四年一月二十八日下午三時二十分許，為警在臺
    中縣豐原市○○街三二號前查獲，並扣得其所有之第一級毒
    品海洛因一包（驗餘淨重０‧二九公克，空包裝袋一只重０
    ‧二四公克）。又於九十四年四月七日晚上九時五十分許，
    為警在臺中縣豐原市市○街二二號南方旅社一０七房實施臨
    檢時查獲，並扣得其所有之第一級毒品海洛因二包（驗餘淨
    重分別為０‧二九公克及０‧三０公克，空包裝袋二只重分
    別為０‧二０公克及０‧一八公克）及供其施用海洛因所用
    之注射針筒二支、杓子一支等物。
二、案經臺中縣警察局移送臺灣臺中地方法院檢察署檢察官偵查
    起訴及由該署檢察官移送併案審理（94年度毒偵字第2234號
    ）。
    理 　 由
一、上訴人即被告（下稱被告）甲○○雖經本院合法傳喚而無正
    當理由不到庭。惟查右開犯罪事實，業據被告於原審審理時
    供認不諱（見原審卷第二二頁、第四九頁至第五二頁、第六
    八頁至第七二頁），並有扣案之上開海洛因三包及注射針筒
    二支、杓子一支等物足稽。而該三包海洛因經送鑑定結果，
    確均含海洛因成分，有法務部調查局九十四年四月八日調科
    壹字第一二００一五五三一號及九十四年七月四日調科壹字
    第一二００一六０五六號等鑑定通知書各一份附卷足憑（見
    原審卷第一三頁、第六三頁）。又被告於上開時間先後二次
    為警查獲時所採取之尿液經送驗結果，確均檢出嗎啡陽性反
    應，亦有詮昕科技股份有限公司濫用藥物尿液檢驗報告二份
    附卷可稽（見九一二號偵查卷第三五頁、原審卷第三０頁）
    。至被告前曾因施用毒品案件，經臺灣臺中地方法院以九十
    三年度毒聲字第一六二九號裁定送觀察勒戒後，認無繼續施
    用毒品傾向，於九十四年一月五日觀察勒戒執行完畢釋放，
    亦有臺灣高等法院被告前案紀錄表足按，其於五年之內再犯
    本件施用第一級毒品之罪，自應依法追訴審判。是罪證明確
    ，被告之犯行堪以認定。
二、核被告所為，係犯毒品危害防制條例第十條第一項之施用第
    一級毒品罪。其施用前後之持有海洛因行為，已為施用之高
    度行為所吸收，不另論罪。又其先後多次施用第一級毒品犯
    行，犯罪構成要件相同，顯係基於概括犯意反覆為之，為連
    續犯，應依法論以一罪，並加重其刑。又被告於原審已自承
    其自九十四年一月二十五日晚上七時許起，至同年四月六日
    晚上八時許止，約每隔二日即施用第一級毒品海洛因一次（
    已如前述），公訴人認被告僅於九十四年一月二十八日十五
    時四十五分回溯七十二小時內之某時段，有施用第一級毒品
    海洛因之犯行，尚有誤會。惟其餘施用第一級毒品部分（包
    括移送併辦部分），與起訴部分係屬具有連續關係之裁判上
    一罪，為起訴效力所及，本院自應併予審判。原審調查後，
    適用毒品危害防制條例第十條第一項、第十八條第一項前段
    ，刑法第十一條前段（原判決漏引第一段）、第五十六條、
    第三十八條第一項第二款，並審酌被告前因施用毒品犯行，
    經觀察勒戒後，猶不知悔改，復施用毒品海洛因不輟，無視
    於毒品對於自身健康之戕害及國家對於杜絕毒品犯罪之禁令
    ，惡性非輕，惟念及被告於犯後尚能坦承犯行，且施用毒品
    固戕害個人健康至深，然就他人權益之侵害仍屬有限，及其
    犯罪之目的、手段、智識程度等一切情狀，量處被告有期徒
    刑七月，以示懲儆。又扣案之上開三包海洛因（合計驗餘淨
    重０‧八八公克），係查獲之第一級毒品，應依毒品危害防
    制條例第十八條第一項前段之規定宣告沒收銷燬之。扣案之
    上開注射針筒二支及杓子一支，均係被告供施用毒品海洛因
    所用之物，且為被告所有，業經其供明在卷，並依刑法第三
    十八條第一項第二款之規定宣告沒收。另依毒品危害防制條
    例第十八條第一項之規定，應諭知沒收並銷燬之者，以查獲
    之毒品及專供製造或施用毒品之器具為限，並不及於毒品之
    外包裝，本件經查獲之供前開第一級毒品海洛因包裝用之外
    包裝袋三只，既與毒品分別鑑秤其重量，與毒品即無難以析
    離而無法個別宣告沒收之情事，故應認係被告所有供犯罪所
    用之物，亦依刑法第三十八條第一項第二款之規定宣告沒收
    之，認事用法核無違誤，量刑亦妥適。被告上訴意旨空口（
    未具任何理由）指摘原判決不當，並無理由，應予駁回。
三、被告經本院合法傳喚而無正當理由不到庭，爰不待其陳述逕
    行判決。
四、據上論結，應依刑事訴訟法第三百六十八條、第三百七十一
    條，判決如主文。
本案經檢察官乙○○到庭執行職務。
中　　華　　民　　國　　94　　年　　9 　　月　　30　　日
                刑事第八庭  審判長法　官　羅　得　村
                                  法　官　紀　文　勝
                                  法　官　劉　榮　服
上列正本證明與原本無異。
如不服本判決應於收受送達後十日內向本院提出上訴書狀，其未
敘述上訴之理由者並得於提起上訴後十日內向本院補提理由書（
均須按他造當事人之人數附繕本）。
                                  書記官　周　巧　屏
中　　華　　民　　國　　94　　年　　10　　月　　3 　　日
附錄本案論罪科刑法條
毒品危害防制條例第十條第一項：
施用第一級毒品者，處六月以上五年以下有期徒刑。　　　　Ｉ
